Inventaris van kaarten, tekeningen en modellen, behorend tot het archief van de waterbouwkundige ingenieurs J. Blanken Jz. [1755-1838], A. Blanken Jz. [1767-1824] en J. v. Lakerveld Blanken [1793-1885]
Nationaal Archief, Den Haag
- ARIE BLANKEN JZ., II
  - In dienst van Waterstaat., A
    - Inspecteur in het 9de en 10de district, (1786), 1808-1811., 1
      - Amsterdam.
        - Plattegronden van Amsterdam waarop aangegeven de werken voor de waterverversing van de grachten tussen de Amstelsluis en de Raaperburgersluis., ca. 1808-1810; 288-289
          - Plattegrond., 289; 1 blad; Schaal 1500 R.r. = 12,7 cm (ca. 1:45.000)
            Vervaardigd door: N. van Frankendaal.
        - "Kaarte van alle de dykplichtige en eenige Waalplichtige landen Behorende onder het Hoogheemraadschap van den Zeeburg en Diemerdijk" betreffende een plan voor het graven van een waterverversingskanaal naar Amsterdam, door inspecteur A. Blanken Jz. en C. van Deelen ingetekend op de gedrukte kaart., ca. 1808-1810; ---; 290; 10 bladen; Schaal 190 R.r. = 12,2 cm (ca. 1:5.900)
          Uitgegeven door: J. Wandelaar in 1749-1754.
          ​Aan te vragen als 4.VTHR 4622A t/m 4622J.
          Betreft een incompleet exemplaar van de editie uit 1749 in 12 bladen.
        - Plattegrond van Amsterdam., 291; 1 blad
          Vervaardigd door: Covens en Mortier, gedrukt bij H. de Leth, 18e eeuw, met bijkaart van het Amstelland.
        - Plattegrond van een plan voor de aanleg van een schutsluis in de Schinkel bij de Overtoom te Amsterdam., ca. 1808-1810; 292; 1 blad; Schaal 40 R.r. = 17,5 cm (ca. 1:860)
          Vervaardigd door: D. Mentz en C. van de Meer.
        - Kaart betreffende peilingen gedaan in het Brasemermeer langs de dijk van de "Heilige Geestpolder", voor de aanleg van een schutsluis met kolkmuren aan de Overtoom., ca. 1808-1810; 293; 1 blad; Schaal 40 R.r. = 17 cm (ca. 1:90)
      - Biesbosch.
        - "Kaart van de loop van de Biesbosch van deszelfs begin uit de Merwede bij Dordrecht tot aan deszelfs uitloop in de Westkil aan de kop van het eiland van Dordrecht..."., 1804-1807; 294; 1 blad; Schaal 300 R.r. = 15,6 cm (ca. 1:7.230)
          Vervaardigd door: P. de Leeuw en A.E. Perrenoud.
      - Briene.
        - Bouwtekening van een ontwerp voor de verbouwing van de kerktoren van Brielle tot een sein-inrichting., ca. 1811; 295; 1 blad
          Vervaardigd door: P.A. Overduyn, Departement Bouches de la Meuse.
      - Goeree-Overflakkee.
        - Plattegrond van de voorlopige herstelling van de val in de Oudenlandschen dijk aan de zuid-zijde van het eiland Goeree., 1808; 296; 1 blad; Schaal 40 R.r. = 25 cm (ca. 1:600)
          Vervaardigd door: A. Blanken Jz., inspecteur in het 10de district.
        - Kaart van de val in de Oost- en Schinkeldijk aan de zuidzijde van Goeree., 1808; 297; 1 blad; Schaal 40 R.r. = 25,6 cm (ca. 1:600)
          Behoort bij rapport over de provisionele herstelling van de beschadigde dijk door inspecteur in het, 10de district ingezonden aan de Directeur-generaal van Waterstaat.
        - Plattegrond met profiel betreffende de aanleg van rijs-bermen en dijken langs het "Mauwe Werk" ann de noordzijde van het eiland Goeree., 1799; 298-298; 4 bladen; Schaal 25 R.r = 16,3 cm (c.a 1:600)
          Vervaardigd door: A. Goekoop en P.A Overduyn.
          - Blad., 298
          - Blad., 298
        - Kaart van de dijkwerken langs de noordzijde van het eiland Goeree., ca. 1810; 299-299; 1 blad; Schaal 1500 Mètres = 18,8 cm (ca.1:8.000)
          Vervaardigd door: P.A Overduyn.
          - Blad., 299
          - Blad., 299
      - Goedereede.
        - Bouwtekeningen van een ontwerp voor de verbouwing van de kerktoren van Goedereede tot een sein inrichting., ca. 1808-1810; 300-300; 2 bladen
          - Blad., 300
          - Blad., 300
      - Goeree-Overflakkee.
        - Kaart van een bedijkingsplan voor de gorzen gelegen ten oosten en westen van de haven van Middelharnis., 1797; 301; 1 blad; Schaal 500 R. voeten = 23,5 cm (ca. 1:700)
          Vervaardigd door: C. Verhey naar A. van Weel getekend.
        - Kaart van een plan voor de bedijking en verkaveling van de plaat van Flakkee gelegen ten oosten en westen van de haven van Middelharnis., 1803; 302; 1 blad; Schaal 500 Voornse r. = 25,7 cm (ca. 1:7.600)
          Vervaardigd door: C. Verhey Bz.
        - Kaart van de werken aan het indijken van de plaat van Flakkee ten oosten en westen van Middelharnis., 1804; 303; 1 blad; Schaal 500 Voornse r. = 19,2 cm (ca. 1:10.000)
          Vervaardigd door: A. Noorderdorp.
        - Kaart van een plan voor het graven van nieuwe havenmonden van Middelharnis en Sommelsdijk door de plaat van Flakkee., 1809; 304; 1 blad schets; Schaal 300 R.r. = 23,2 cm (ca. 1:8.500)
          Vervaardigd door: J. van Weel.
        - Kaarten en profielen betreffende do aanleg van dijken rond de plaat van Flakkee., 19de eeuw; 305; 1 blad; Schaal 600 R.r. = 33,2 cm (ca. 1:6.800)
      - Gouda.
        - Plattegrond van Gouda betreffende de afleiding van vloedwater van de IJssel en Rijn door schutsluizen in de stad naar de rivier Gouwe., 1807; 306; 1 blad; Schaal 50 R.r. = 13,5 cm (ca. 1:1.400)
          Zie ook: ARA Tweede Afd., archief Waterstaat 1798-1813.
          Notulen van 18 september 1807, nr. 155.
      - Den Haag.
        - Plattegrond met profiel betreffende een plan voor de aanleg van sluizen in de grachten in Den Haag, voor de verswatervoorziening van de stad., 1808; 307-307; 4 bladen; Schaal 200 R. r. = 17,5 cm (ca. 1:4.300)
          Betreft no. 2.
          - Blad., 307
          - Blad., 307
          - Blad., 307
          - Blad., 307
        - Kaart van een plan voor de aanleg van nieuwe derivatiekanalen in Delf- en Rijnland langs de Zijl, voor de verswatervoorziening van Den Haag., 1808; 308-308; 6 bladen; Schaal 200 R.r. = 24 cm (ca. 1:3.000)
          Vervaardigd door: E. Stoelendraijer en J.A. Blanken Jz.
          - Blad., 308
          - Blad., 308
        - Kaart, van een ontwerpplan voor de aanleg van nieuwe derivatiekanalen in Delf- en Rijnland langs de Zijl en Veenwatering voor de toevoer van verswater naar het Haagsche Bosch en Den Haag., 1808; 309-309; bladen; Schaal 200 R.r. 24 cm (ca. 1:3000)
          - Blad., 309
          - Blad., 309
      - Haarlemmermeer.
        - Kaarten van een plan voor de droogmaking van de Haarlemmermeer., 310-315
          Vervaardigd door: A. Blanken Jz. ingediend bij rapport van 16 juni 1809 bij het Commitée Central van Waterstaat en bij de Requestmeester "du Service des 'Ponts et Chaussses" op 31 oktober 1811.
          - Kaart van de aanleg van de oostelijke Haarlemmermeer-dijk van de Oude Wetering tot aan Aalsmeer., 310; 1 blad; Schaal 2.560 R.r. = 11,5 cm (ca. 1:84.000)
          - Kaart van de aanleg van de oostelijke Haarlemmermeer-dijk van de Oude Wetering tot aan de Schinkelpolder, met aangegeven de oever-afslag tussen 1616 en 1764., 311; 1 blad; Schaal 160 R.r. = 5 cm (ca. 1:12.000)
          - Kaart van de polders gelegen rondom Sloten, ca. 1810, 312; 1 blad; Schaal 300 R.r. = 12,5 cm -' (ca,. 1:9.000)
          - Kaart van de oever-afslag langs het Haarlemmermeer tussen het Zuider Spaarne en Zwanenburg, 1808, 313; 1 blad; Schaal 200 R.r. = 10 cm (ca. 1:7.500)
          - Plattegrond van de aan te leggen sluizen te Halfweg, ca. 1810, 314; 1 blad; Schaal
          - Kaart van peilingen gedaan langs de oevers van het Haarlemmermeer tussen de Kaag en Leimuiden, (ca. 1810), 315; 2 bladen
        - Kaarten van peilingen gedaan in Piet vaarwater van de Haarlemmermeer van de Nieuwe Meer naar de Overtoom., 1809; 316-316; 4 bladen; Schaal 300 R.r. = 10,2 cm (ca. 1:11.000)
          Vervaardigd door: Inspecteur-generaal A.F. Goudriaan en A. Blanken Jz.
          Zie ook: ARA II, archief van Waterstaat 1798-1813, verbaal 19e hooimaand (juli) 1809 nr. 248.
          - Blad., 316
          - Blad., 316
          - Blad., 316
        - Kaart betreffende de werken aan de oevers van het eiland de Kaag in het Haarlemmermeer., ca. 1810; 317; 1 blad; Schaal 140 R.r. = 21,7 cm (ca. 1:2.400)
      - Haringvliet.
        - Kaart van de bebakening in het Haringvliet, en de Grevelingen voor de aanduiding van de scheepvaartroute naar de haven van Goedereede., ca. 1808-1810; 318; 1 blad
        - Kaart van de opmeting van de gorzen en slikken in het Haringvliet voor de haven van Bommel., 1809; 319; 1 blad; Schaal 100 R.r. = 26 cm (ca. 1:1.500)
          Vervaardigd door: B.J. Verheij Cz., op order van A. Blanken Jz.
      - Hellevoetsluis.
        - Technische tekening van de constructie van een havenlicht op de westelijke oever te Hellevoetsluis., ca. 1810; 320-320; 2 bladen; Schaal 9 R. Voeten = 20,4 cm (ca. 1:280)
          Vervaardigd door: P.A. Overduyn.
          - Blad., 320
          - Blad., 320
      - Hollands Diep.
        - Kaart van de gorzen in het Hollands Diep gelegen ter hoogte van de Oudedijk., ca. 1:7.350; 321; 1 blad; Schaal 400 Zuidhollandse r. = 21,5 cm
      - Hollandse IJssel.
        - Kaart van de loop van de Hollandse IJssel van de IJsseldam bij Vianen tot, Gouda., ca. 1802-1806; 322-322; 2 bladen; Schaal 2.000 R.r. = 12 cm (ca. 1:63.000)
          - Blad., 322
          - Blad., 322
        - Bouwtekening van een ontwerp voor de aanleg van een nieuwe sassluis voor de uitwatering van de Hollandse IJssel., ca. 1808-1810; 323-323; 2 bladen; Schaal 24 R.r. = 27,2 cm (ca. 1:330)
          Vervaardigd door: E. Stoelendraijer, opziender in het 9de district.
          - Blad., 323
          - Blad., 323
        - Kaart van een plan voor het afdammen en kanaliseren van de Hollandse IJssel, tussen de Lek en de uitmonding in de Maas., 1810-1811; 324A-324B; 12 bladen; Schaal 500 R.r. = 22 cm (ca. 1:8.500)
          Vervaardigd door: A. Blanken Jz., in opdracht van de Request-meester "du Service des Ponts et Chaussées".
          - Minuut-kaart., 324A-324A
            - Blad., 324A
            - Blad., 324A
            - Blad., 324A
            - Blad., 324A
            - Blad., 324A
            - Blad., 324A
            - Blad., 324A
            - Blad., 324A
            - Blad., 324A
          - Copie-kaart, 1811, 324B-324B
            Vervaardigd door: E. Stoelendraijer.
            - Blad., 324B
            - Blad., 324B
            - Blad., 324B
        - Bouwtekening van de aanleg van een schutsluis voor de afdamming van de Hollandse IJssel bij Gouda., ca. 1810-1811; 325A-325B; 2 bladen; Schaal 32 Mètres = 16,7 cm (ca. 1:190)
          Vervaardigd door: A. Blanken Jz. en E. Stoelendraijer.
          - Minuut-kaart., 325A
          - Copie-kaart., 325B
        - Kaart en profillen betreffende peilingen verricht voor de afdamming van Hollandse IJssel beneden Gouda., 1811; 326; 2 bladen; Schaal 2.000 R.r. = 17,2 cm (ca. 1:44.000)
        - Kaart van een plan voor de aanleg van uitwaterende sluizen langs de Hollandse IJssel., 327; 1 blad schets; Schaal 2.000 R.r. = 12,5 cm (ca. 1:60.200)
        - Kaart van het riviervak de Hollandse IJssel van Haastrecht tot Gouda, met de aangrenzende polders., ca. 1810; 328; 1 blad; Schaal 175 R.r. = 8,8 cm (ca. 1:7.500)
        - Kaart van de droogten in de Hollandse IJssel van Vianen tot de uitmonding in de Maas bij Capelle., ca. 1810; 329; 1 blad; Schaal 2.000 R.r. = 25 cm (ca. 1:30.000)
        - Kaart van een plan voor het aanbrengen van correcties in de loop van de rivier de Hollandse IJssel tussen Vianen en Oudewater., ca. 1810; 330; 1 blad schets
          Vervaardigd door: A. Blanken Jz..
        - Kaart van een plan voor het aanbrengen van correcties in de loop van de rivier de Hollandse IJssel., 331; 2 bladen schets
        - Kaart van peilingen verricht in het Kagermeer Langs het eiland "Abbeires"., 1808; 332; 1 blad schets; Schaal 12 R.r. = 1,4cm (ca. 1:3.200)
        - Kaart van peilingen verricht in de haven van Lage Zwaluwe ter bepaling van de gorzen., 1809; 333; 1 blad; Schaal 100 R.r. = 26 cm (ca. 1:1.450)
          Vervaardigd door: B.J. Verheij Cz.
      - Lek.
        - Kaart van opmetingen van de onbedijkte oevers en platen in het riviervak de Lek tussen Krimpen en Schoonhoven., 1802; 334A-334C; 3 bladen schets; Schaal 200 R.r. = 25,3 cm (ca. 1:3.000)
          Behoort bij een memorie over de gesteldheid van de dijken langs de Lek en Merwede.
          - Schets., 334A
          - Minuut., 334B
          - Net., 334C
      - Lopikerwaard.
        - Kaart van een onderzoek naar de schouwbare wegen, dijken en huizen in de Lopikerwaard, met aangegeven de rivierwerken aan de Lek, Hollandse IJssel en de Vecht., 1810-1811; 335; 1 blad; Schaal 1.000 R.r. = 6,4 cm (ca. 1:59.000)
          Vervaardigd door: A. Blanken Jz. ingetekend op gecopieerde kaart van Wm. Blanken en J. Vermeer uit 1792-1793.
      - Maas.
        - Kaart van peilingen gedaan op de Maas voor Rotterdam in 1791., 1801-1806; 336; 1 blad; Schaal 300 R.r. = 18,6 cm (ca. 1:10.100)
          Vervaardigd door: F.W. Conrad, gecopieerd door C. Vorheij Bz. en A. Blanken Jz.
        - Technische tekeningen van de aanleg van een houten havenhoofd aan de Brielsche veerheuvel in de Maas., 337; 2 bladen; Schaal 48 R. voeten = 27,2 cm (ca. 1 :55)
        - Kaart van peilingen gedaan op de Maas voor Zwartewaal., 1808; 338; 1 blad; Schaal 150 R.r. = 22,7 cm (ca. 1 2.500)
          Dorsale aantekening: "19 juli 1808 No. 193".
        - Plattegrond van .de verzinking van een krib aan de noordelijke Maas-oever onder Zwartewaal., 1809; 339; 1 blad; Schaal 12 R.r. = 26 cm (ca. 1:175)
          Vervaardigd door: B.J. Verheij Cz. en A. Blanken Jz.
        - Technische tekeningen van de werken aan de verzonken kribben nrs. 1 en 2 langs de noordelijke Maasoever tussen Zwartewaal en Den Briel., 1809-1810; 340; 3 bladen; Schalen 10 R.r. = 22,6 cm (ca. 1:170) en 15 R.r. = 21,2 cm (ca. 1:270)
        - Technische tekening van de aanleg van een houten havenhoofd in de Maas te Zwartewaal., 341; 1 blad; Schaal 48 R. voeten = 13,5 cm (ca. 1:112)
      - Moerdijk.
        - Plattegrond van een plan voor de verbetering van de haven van Moerdijk., 1809; 342; 1 blad; Schaal 100 R.r. = 29,8 cm (ca. 1:1.200)
          Vervaardigd door: E. Stoelendraijer en A. Blanken Jz.
          Behoort bij rapport van A. Blanken van 2 mei 1809.
      - Mijdrecht.
        - Kaarten van plannen voor de werken van de Mijdrechtse Droogmakerij, behorende bij de briefenwisseling van A. Blanken Jz. met de directie van de Mijdrechtse Droogmakerij., 1809-1810; 343-345
          - Kaart van de polders en droogmakerijen gelegen tussen Amsterdam, de Vecht, Woerden, Aarlanderveen en kalslagen., 343; 1 blad; Schaal 2.000 R.r. = 18 cm (ca. 1:42.000)
          - Kaart van een verkavelingsplan voor de Mijdrechtse Droogmakerij, 1809, 344; 1 blad; Schaal 400 R.r. = 14 cm (ca. 1:10.700)
          - Kaart van de Mijdrechtse Droogmakerij, (ca. 1810), 345; 1 blad
        - Kaarten van peilingen verricht in de Waverveense plas voor de werken van de Mijdrechtse Droogmakerij., 1810; 346; 2 bladen; Schaal 500 R.r. = 17,7 cm (ca. 1:10.600)
          Vervaardigd door: J.A. Blanken Jz.
          Copie.
      - Naardermeer.
        - Kaart van een plan voor de droogmaking en verkaveling van het Naardermeer., 1803-1808; 347-347; 2 bladen; Schaal 400 R.r. = 15,2 cm (ca. 1:9.000)
          - Blad., 347
          - Blad., 347
        - Kaart van de geoctrooieerde veenlanden gelegen in de Zuid- en Honswijkerpolder onder de jurisdictie van Muiden, toebehorende aan de eigenaren van het Naardermeer., ca. 1808-1810; 348; 1 blad; Schaal 100 R.r. = 17 cm (ca. 1 2.200)
        - Technische tekening van de constructie van een waterscheprad. voor molens te gebruiken bij de vervening van gronden in het Naardermeer., ca. 1808-1810; 349; 1 blad
      - Nederland.
        - Kaart van de staatkundige indeling van de Bataafse Republiek in Departementen, Ringen en Districten volgens de "acte van Staatsregeling bij Publicatie van het Uitvoerend Bewind van 17 november 1798 en 14 mei 1799...", getekend door Q. Ondaatje., 350-350B; 1 blad
          Uitgegeven door: J.C. Leeuwenstijn.
          - Blad., 350
          - Blad., 350B
      - Nederwaard.
        - Kaart van de verdeling van de dijklasten over de steden en dorpen in de Nederwaard., (ca. 1800); 351-351; 1 blad
          - Blad., 351
          - Blad., 351
      - Nieuwkoop.
        - Kaart van de Nieuwkoopse en Zevenhovensche Droogmakerij., 1809; 352; 1 blad; Schaal 500 R.r. = 8,3 cm (ca. 1:23.000)
          Vervaardigd door: J. Elsmeijer naar een kaart van Verdam.
          Behoort bij een rapport van de hoofdingenieur in Zuid-Holland van 14 juli 1832, nr. 392 M.G. B(eyerinck).
      - Rotterdam.
        - "Nieuwe plattegrond der stad Rotterdam..."., 353-353; 4 bladen; Schaal 1:1.500
          Vervaardigd door: door A. Munro getekend in 1796-1797, gegraveerd door C. v. Baarsel en uitgegeven bij Covens en Mortier in 1800.
          - Blad., 353
          - Blad., 353
        - Plattegrond van Rotterdam waarop aangegeven de bedijkingswerken langs de Goudse Singel., 19e eeuw; 354; 1 blad
      - Vecht.
        - Kaart van de buitenplaats Zwaandijk en de hofstede "Vergenoegd" met de landerijen, gelegen langs de rivier de Vecht., ca. 1800; 355; 1 blad
      - Vijfheerenlanden.
        - Kaart van de prinselijke domeinen gelegen in de Graafschappen Buuren en Culemburg met de werken aan de uitwatering van de Vijfheerenlanden, ingetekend door A. Blanken Jz. op de gegraveerde kaart van J. Pierrenot van 1761., ca. 1808-1810; 356; 1 blad; Schaal 750 R.r. = 7,8 cm (ca. 1:36.000)
          Uitgegeven door: Covens en Mortier.
        - Kaart van de waterstaatswerken voor de verbetering van de afwatering van de Vijfheerenlanden, door A. Blanken Jz., ingetekend op een gegraveerde kaart van de Vijfheerenlanden., ca. 1806-1808; 357; 1 blad; Schaal 1.400 Zuidhollandse R.r. = 28,5 cm (ca. 1:19.400)
          Uitgegeven door: R. en J. Ottens in 1741.
        - Kaarten van een plan voor de bouw van molens bij Achthoven en aan de Arkelse dam voor een verbeterde uitwatering van de Vijfheerenlanden., 1771; 358; 2 bladen; Schaal 100 R.r. = 14,4 cm (ca. 1:2.600)
          Vervaardigd door: P. Adriaan, B. Goudriaan Az. en P.A. Ketelaar.
      - Waddinxveen.
        - Plattegrond van de buitenplaats van Mr. Jacob Reepelaar te Noord-Waddinxveen., 359; 2 bladen; Schaal 30 R.r. = 13 cm (ca. 1:870)
          Getekend door: A. Blanken Jz. op last van Seb. van Nooten Jantsz.
          Met legenda.
      - Willemstad.
        - Kaart van peilingen verricht voor het havenhoofd te Willemstad., 1808; 360; 1 blad schets; Schaal 60 R. voeten = 34 cm (ca. 1:55)
        - Technische tekeningen van een plan voor de aanleg van een nieuw havenhoofd te Willemstad., 1808; 361; 3 bladen; Schaal 80 R. voeten = 21,8 cm (ca. 1:115)
      - IJ.
        - Kaart van peilingen verricht in het IJ., 1808; 362; 1 blad schets
      - Zaltbommel - Hedel.
        - Kaarten van een plan voor de aanleg van grote weg 3e klasse nr. 67 Luik - Utrecht, gedeelte van Zaltbommel naar Hedel., 1808; 363-363; 2 bladen; Schalen 100 R.r. = 7 cm (ca. 1:5.400) en 500 R.r. = 13 cm (ca. 1:14.500)
          Vervaardigd door: A. Blanken Jz., gecopieerd naar G. Valkis.
          Zie ook WCAP nr. 3615.
          - Blad., 363
          - Blad., 363
    - Ingenieur en chef in het Departement Monden van de Maas, (1681), 1811-1813, en hoofdingenieur in Zuid-Holland, 1813-1823., 2
      - Alblasserwaard.
        - "Nieuwe Caerte vertoonende den geheelen Alblasserwaard en Vyf Heeren Landen..."., 1681; 364.1-364.4; 1 kaart in 4 bladen; Schaal 1.400 Zuidhollandse r. = 15,5 cm (ca. 1:34.500)
          Vervaardigd door: M. van Nispen, landmeter, gegraveerd door B. Stoopendaal.
          Met ingetekend de waterlopen en sluizen.
          - Blad 1, 364.1
          - Blad 2, 364.2
          - Blad 3, 364.3
          - Blad 4, 364.4
        - Kaart betreffende een plan voor het graven van een uitwaterende vliet door een gedeelte van de Overwaard of Alblasserwaard tussen de Bazeldijk en Giessenburg, voor de afwatering op de Zederik., 18de eeuw; 365; 1 blad schets
        - Kaart van de aanleg van bruggen en veer-verbindingen in de weg door het zuidelijke deel van de Alblasserwaard, tussen Nieuwpoort en Gorinchera., 366; 1 blad; Schaal 1.000 R.r. = 14,3 cm (ca. 1:26.300)
      - Alphen.
        - Bouwtekeningen van de Goudse sluis onder Alphen., 1807-1820; 367; 1 blad; Schaal 72 R.r. = 22,2 cm (ca. 1:1.200)
          Vervaardigd door: C. van der Poel, behorend bij een proces tussen A. Blanken Jz. en de stad Gouda inzake het onderhoud van de kolkmuren van de sluis.
      - Arkelse dam.
        - Plattegrond betreffende een plan voor de aanleg van een weg over de Arkelse dam., 1812; 368; 2 bladen; Schaal 800 Mètres = 39,7 cm (ca. 1:2.000)
          Vervaardigd door: A. Goekoop, ingenieur-ordinaris, in opdracht van A. Blanken Jz.
        - Plattegrond van de aanleg van een uitwaterende sluis op de Linge-rivier aan de Arkelse dam, met de boezem van de polder Nieuwland., 369; 1 blad; Schaal 40 R.r. = 14,9 cm (ca. 1:1.000)
      - Betuwe.
        - Kaart van een plan voor het graven van een overlaat in de Neder-Betuwe ter hoogte van Heusden en Dodewaard voor de afleiding van water uit de Neder-Rijn naar de Waal., 1754; 370; 1 blad; Schaal 1.000 R.r. = 18,5 cm (ca. 1:20.300)
          Vervaardigd door: Barneveld, burgemeester van Gorinchem, gedrukt bij B.J.D. Roy en P.A. Ketelaar.
          Behoort bij resolutie Staten van Holland van 20 november 1754.
      - Delftse Schie.
        - Kaart van de loop van de Delftse Schie tussen Delft en Rotterdam, met de aangegeven locatie van watermolens., 371; 1 blad; Schaal 1.000 R.r. = 13 cm (ca. 1:3.000)
      - Diemen.
        - Profiel-tekening van "...scheure in de Diemer Zeedijk zoals die na 't presenteren van 't Request gescheurt en voorover naar Zee toe gesakt bevonden is..."., 1735; 372; 1 blad; Schaal 4 R.r. = 14,5 cm (ca. 1:100)
          Vervaardigd door: A.D. Mutsert, gegraveerd door C. de Putter.
      - Dordtse Kil.
        - Kaart van een plan voor het graven van een sloot voor de afwatering van de polders en grienden gelegen langs de Oudendijk tussen het Visschersgat en de Dordtse Kil., 373; 1 blad; Schaal 200 Ellen = 10 cm (ca. 1:400)
      - Goedereede.
        - Plattegrond van de werken aan de handelshaven van Goedereede., 1812; 374-374; 2 bladen; Schalen 600 Mètres = 15 cm (ca. 1:4.000) en 400 Mètres = 20 cm (ca. 1:2.000)
          - Blad., 374
          - Blad., 374
        - Plattegrond van de sluis- en kadewerken aan de haven van Goedereede., 1812; 375-375; 1 blad; Schaal 600 Mètres = 14,8 cm (ca. 1:4.000)
          Vervaardigd door: A. Blanken Jz., en A. Goekoop.
          - Blad., 375
          - Blad., 375
      - Goeree-Overflakkee.
        - "Kaart van het eiland. West-Voorn of Goedereede met de Dieptens en Droogtens rondsomme tot aan den Hoek van Holland..."., 1729-1733; 376-376.2; 1 blad; Schaal 2.000 R. r. = 13,4 cm (ca. 1:56.000)
          Vervaardigd door: Nic. Cruquius getekend en gegraveerd door D. Coster en C. Kondet.
          - Blad., 376
          - Blad., 376.2
        - Kaart en profielen betreffende de aanleg van een nieuwe kribbe langs de Oudenlandsche Zeedijk op Goeree ter verstrekking van de "Hoornse Hoofden"., 1815; 377-377; 1 blad; Schaal 1:25
          - Blad., 377
          - Blad., 377
        - Kaart van een plan voor de aanleg van strekdammen in het Haringvliet voor de oeverbescherming van de havens van Goedereede en Sommelsdijk., 1817; 378-378; 2 bladen; Schaal 500 Ellen = 15 cm (ca. 1:2.300)
          Behoort bij een rapport van A. Blanken Jz. d.d. 19 september 1817 nr. 1589.
          - Blad., 378
          - Blad., 378
        - Kaarten en profielen betreffende de krib- en dijkwerken langs de kust van Goeree-Overflakkee., 19de eeuw; 379-380; 2 bladen schets
          - Werken nabij Herkingen., 379
          - Werken nabij de "Oosternolle" en "den Hompert"., 380
      - Gorinchem.